臺灣高等法院臺中分院刑事裁定　
111年度聲字第198號

聲  請  人  臺灣高等檢察署臺中檢察分署檢察官     
受  刑  人  張宗豪
上列聲請人因受刑人數罪併罰有二裁判以上，聲請定其應執行之
刑（聲請案號：111年度執聲字第65號），本院裁定如下：
    主  文
甲○○因犯如附表所示各罪所處之刑，應執行有期徒刑伍年。
    理  由
一、聲請意旨略以：受刑人甲○○因違反組織犯罪防制條例等數罪
    ，先後經判決確定如附表，應依刑法第53條、第51條第5款
    規定，定其應執行之刑。爰依刑事訴訟法第477條第1項聲請
    裁定等語。
二、按裁判確定前犯數罪者，併合處罰之，但有刑法第50條第1
    項但書之情形，經受刑人請求檢察官聲請定應執行刑者，依
    第51條規定定之；又數罪併罰，有二裁判以上者，依刑法第
    51條規定，定其應執行之刑；而數罪併罰，分別宣告其罪之
    刑，宣告多數有期徒刑者，於各刑中之最長期以上，各刑合
    併之刑期以下，定其刑期，但不得逾30年，刑法第50條、第
    53條、第51條第5款分別定有明文。次按數罪併罰之定應執
    行之刑，係出於刑罰經濟與責罰相當之考量，並非予以犯罪
    行為人或受刑人不當之利益，為一種特別的量刑過程，相較
    於刑法第57條所定科刑時應審酌之事項係對一般犯罪行為之
    裁量，為定應執行刑之宣告，乃對犯罪行為人本身及所犯各
    罪之總檢視，除應考量行為人所犯數罪反應出之人格特性，
    並應權衡審酌行為人之責任與整體刑法目的及相關刑事政策
    ，在量刑權之法律拘束性原則下，依刑法第51條第5款之規
    定，採限制加重原則，以宣告各刑中之最長期為下限，各刑
    合併之刑期為上限，但最長不得逾30年，資為量刑自由裁量
    權之外部性界限，並應受法秩序理念規範之比例原則、平等
    原則、責罰相當原則、重複評價禁止原則等自由裁量權之內
    部抽象價值要求界限之支配，以使輕重得宜，罰當其責，俾
    符合法律授與裁量權之目的，以區別數罪併罰與單純數罪之
    不同，兼顧刑罰衡平原則。
三、經查：
　㈠受刑人因犯如附表所示之詐欺、組織犯罪防制條例等數罪，
    前經臺灣臺中地方法院、本院及最高法院分別判處如附表所
    示之刑，且均確定在案，此有各該判決書及臺灣高等法院被
    告前案紀錄表在卷可稽。茲據檢察官聲請定其應執行之刑，
    本院審核認檢察官聲請定其應執行之刑為合法正當，應予准
    許。
　㈡又定應執行刑，不僅攸關國家刑罰權之行使，於受刑人之權
    益亦有重大影響，是本院於裁定前，已予受刑人表示意見之
    機會，經受刑人具狀表示無意見，有本院陳述意見調查表在
    卷可稽（見本院卷第89頁）。本院爰審酌受刑人所犯如附表
    所示各罪之犯罪態樣、時間間隔、侵害法益、各罪依其犯罪
    情節所量定之刑，及受刑人所犯如附表編號2至4所示各罪，
    前經本院以109年度金上訴字第1456號判決定應執行有期徒
    刑4年5月，上訴後，經最高法院以110年度台上字3176號判
    決上訴駁回確定在案，暨前揭所述之比例原則、責罰相當原
    則等自由裁量權限，並參諸刑法第51條第5款係採限制加重
    原則等情，爰合併定其應執行之刑如主文所示。
四、依刑事訴訟法第477條第1項，刑法第53條、第51條第5款，
    裁定如主文。
中　　華　　民　　國　　111 　年　　2 　　月　　11　　日
            刑事第十二庭   審判長法　官　張  國  忠
                                 法　官  李  雅  俐
                                 法　官  陳      葳
以上正本證明與原本無異。
如不服本裁定，應於收受送達後五日內向本院提出抗告書狀（須
附繕本）。因疫情而遲誤不變期間，得向法院聲請回復原狀。

　　　　　　　　　　　　　     　書記官  蔡  皓  凡

中　　華　　民　　國　　111 　年　　2 　　月　　11　　日























附表：受刑人甲○○定應執行刑案件一覽表
編號  1 2 3 罪名  詐欺 組織犯罪防制條例  詐欺 宣告刑  有期徒刑1年5月 有期徒刑3年1月 有期徒刑1年5月 犯罪日期  107年11月26日 107年9月10至11日 107年10月1至2日 偵查（自訴）機關年度案號  臺中地檢107年度偵字第32830號 臺中地檢108年度少連偵字第215號  最後事實審 法院 中高分院 中高分院   案號 109年度金上訴字第350號 109年度金上訴字第1456號   判決日期 109年5月7日 109年10月14日  確定判決 法院 最高法院 最高法院   案號 109年度台上字第4957號 110年度台上字第3176號   確定日期 109年10月14日 110年5月27日  是否為得易科罰金、易服社會勞動之案件  不得易科罰金 不得易服社會勞動   備註  臺中地檢109年度執字第17116號 臺中地檢110年度執字第14205號（編號2至4，前經本院以109年度金上訴字第1456號判決定應執行刑4年5月）  













編號  4 （以下空白）  罪名  詐欺   宣告刑  有期徒刑1年4月 （共2罪）   犯罪日期  107年9月10至11日 107年9月13日   偵查（自訴）機關年度案號  臺中地檢108年度少連偵字第215號   最後事實審 法院 中高分院    案號 109年度金上訴字第1456號    判決日期 109年10月14日   確定判決 法院 最高法院    案號 110年度台上字第3176號    確定日期 110年5月27日   是否為得易科罰金、易服社會勞動之案件  不得易科罰金 不得易服社會勞動   備註  臺中地檢110年度執字第14205號（編號2至4，前經本院以109年度金上訴字第1456號判決定應執行刑4年5月）